臺灣板橋地方法院刑事判決　　　　　　　100年度訴字第507號
公　訴　人　臺灣板橋地方法院檢察署檢察官
被　　　告　張智凱
上列被告因違反毒品危害防制條例案件，經檢察官提起公訴（一
ＯＯ年度毒偵字第一三二八號號），被告於審判程序中就被訴事
實為有罪之陳述，經本院合議庭裁定行簡式審判程序，並判決如
下：
    主  文
張智凱施用第一級毒品，累犯，處有期徒刑柒月。
    事  實
一、張智凱前於民國九十五年間因施用毒品案件，經本院以九十
    五年度毒聲字第一四Ｏ一號裁定送觀察、勒戒後，認有繼續
    施用毒品之傾向，並經本院以九十五年度毒聲字第一六九五
    號裁定令入戒治處所施以強制戒治，嗣經評定認無繼續戒治
    之必要，於九十六年六月十二日釋放出所，由臺灣板橋地方
    法院檢察署檢察官於同年八月十日以九十六年度戒毒偵字第
    三三三號為不起訴處分確定；又於九十八年間因施用第一級
    毒品案件，經本院以九十八年度訴字第一三四四號判處有期
    徒刑六月，如易科罰金以新臺幣（下同）一千元折算一日確
    定，於九十八年八月十二日易科罰金執行完畢；復九十九年
    間因竊盜等案件，經本院以九十八年度易字第三三四二號判
    處有期徒刑四月、拘役十日、十日（拘役部分定應執行拘役
    十五日），如易科罰金均以一千元折算一日確定，於九十九
    年四月三十日易科罰金執行完畢（以上於本案均構成累犯）
    。詎張智凱明知海洛因係毒品危害防制條例所規定之第一級
    毒品，不得非法持有、施用，其於上開強制戒治執行完畢釋
    放後五年內，於九十九年十二月二十七日下午一時許，在新
    北市三重區（改制前臺北縣三重市，下同）重新路三段某處
    ，自綽號「建春」之李建春購得海洛因一包。張智凱竟基於
    施用第一級毒品海洛因之犯意，於九十九年十二月二十七日
    下午三時許，在新北市○○區○○路二段某加油站廁所內，
    以將毒品海洛因加水稀釋置於注射針筒內，並注射至身體之
    方式，施用第一級毒品海洛因。嗣於九十九年十二月二十七
    日下午七時三十分許，員警持本院核發之搜索票，在新北市
    五股區（改制前臺北縣五股鄉○○○○路二四號搜索查獲張
    智凱，經張智凱向員警供承其上開施用之海洛因係購自綽號
    「建春」之男子，並經警採集張智凱之尿液送驗，結果呈毒
    品海洛因代謝物嗎啡陽性反應；員警並因張智凱之供述，查
    明綽號「建春」男子之真實姓名為張建春並經查證其等交易
    地點、住所等項後，於一ＯＯ年三月二十二日在新北市三重
    區○○○路三七巷二十號查獲李建春（經檢察官另案起訴）
    。
三、案經新北市政府警察局（改制前臺北縣政府警察局）新莊分
    局移送臺灣板橋地方法院檢察署檢察官偵查起訴。
    理  由
一、訊據被告張智凱對於上揭時地，施用第一級毒品海洛因之事
    實，於警詢及本院審理中坦承不諱；又被告經警查獲所採集
    尿液經送鑑定，亦呈海洛因代謝物嗎啡陽性反應，有臺灣檢
    驗科技股份有限公司一ＯＯ年一月十九日（檢體編號Ｄ00
    00000號）濫用藥物檢驗報告、姓名代碼對照表各一紙
    在卷可稽。復查被告前於九十五年間因施用毒品案件，經本
    院以九十五年度毒聲字第一四Ｏ一號裁定送觀察、勒戒後，
    認有繼續施用毒品之傾向，並經本院以九十五年度毒聲字第
    一六九五號裁定令入戒治處所施以強制戒治，嗣經評定認無
    繼續戒治之必要，於九十六年六月十二日釋放出所，由臺灣
    板橋地方法院檢察署檢察官於同年八月十日以九十六年度戒
    毒偵字第三三三號為不起訴處分確定等節，亦有臺灣高等法
    院被告前案紀錄表附卷可憑，足認被告係強制戒治執行完畢
    釋放後，五年內再犯本案施用第一級毒品罪，依毒品危害防
    制條例第二十三條第二項規定，應依法追訴處罰。本案事證
    明確，被告犯行洵堪認定，應依法論科。
二、按海洛因係毒品危害防制條例第二條第二項第一款所明定之
    第一級毒品，不得非法持有、施用。核被告所為，係犯毒品
    危害防制條例第十條第一項之施用第一級毒品罪。被告施用
    第一級毒品海洛因前持有海洛因之低度行為，為施用海洛因
    之高度行為所吸收，不另論罪。查被告前有事實欄所載之犯
    罪及執行完畢紀錄，有臺灣高等法院被告前案紀錄表在卷可
    按，其於受有期徒刑之執行完畢後五年內，故意再犯本件有
    期徒刑以上之罪，為累犯，應依刑法第四十七條第一項規定
    加重其刑。復按毒品危害防制條例第十七條第一項規定：犯
    第四條至第八條、第十條或第十一條之罪，供出毒品來源，
    因而查獲其他正犯或共犯者，減輕或免除其刑；本件被告於
    九十九年十二月二十七日下午三時施用毒品海洛因之犯行，
    於同日下午七時許為警查獲後，其於同日下午九時許於警詢
    時供述伊於同日下午二時許，在新北市○○區○○路上網腳
    網咖旁之巷子內，自綽號「建春」之男子取得海洛因一包等
    語，此觀之被告警詢筆錄自明；又新北市政府警察局新莊分
    局確因被告上開供述，而於一ＯＯ年一月十七日查明綽號「
    建春」之男子真實年籍及其姓名為李建春，並實地勘查被告
    與李建春交易毒品之地點及李建春之戶籍地址等處，與檢舉
    人即被告警詢所述交易之過程相符，嗣經新北市政府警察局
    新莊分局員警於一ＯＯ年三月二十二日在新北市三重區○○
    ○路三七巷二十號查獲李建春，並以李建春涉犯販賣毒品罪
    嫌移送臺灣板橋地方法院檢察署檢察官以一００年度偵字第
    八六九四號案件偵查後提起公訴在案等情，亦有新北市政府
    警察局新莊分局一ＯＯ年三月二十九日新北警新刑字第一Ｏ
    ＯＯＯ一四六三三號函附之偵查報告書、刑事案件移送書及
    上開起訴書電腦列印本等件在卷可稽，足認被告於警詢時確
    有供出其本案施用毒品海洛因之來源，而員警確因被告之供
    述情節而查獲其他正犯李建春之情事，爰依毒品危害防制條
    例第十七條第一項規定，就被告施用第一級毒品犯行，減輕
    其刑，並依法先加後減之。爰審酌被告前有強制戒治及施用
    毒品之犯罪科刑紀錄，仍無法戒絕施用毒品之惡習，顯見其
    自制力薄弱，兼衡被告犯罪之動機、目的、智識程度，毒品
    戕害一己身心健康，所生之危害，暨其犯後坦承施用毒品犯
    行等一切情狀，量處如主文所示之刑。
據上論斷，應依刑事訴訟法第二百七十三條之一第一項、第二百
九十九條第一項前段，毒品危害防制條例第十條第一項、第十七
條第一項，刑法第十一條前段、第四十七條第一項，判決如主文
。
本案經檢察官洪國朝到庭執行職務。
中    華    民    國   100    年    4     月    29    日
                  刑事第十庭  法  官   楊 志 雄
以上正本證明與原本無異。
如不服本判決應於收受判決後10日內向本院提出上訴書狀，並應
敘述具體理由。其未敘述上訴理由者，應於上訴期間屆滿後20日
內向本院補提理由書（均須按他造當事人之人數附繕本）「切勿
逕送上級法院」。
                               書記官  陳 春 銘
中    華    民    國   100    年    4     月    29    日
附錄本案論罪科刑法條全文：
毒品危害防制條例第十條第一項
施用第一級毒品者，處六月以上五年以下有期徒刑。